# 关于合伙企业合并的问题

提问人：wx_5df08227654e 时间：2019-12-11 08:05:09
请教陈版主，背景：A 公司持有 B 公司 43%的股权，但作为权益法核算，不作为子公司并表。A 公司出资 99.8%，B 公司出资0.2%，共同设立有限合伙人企业，B 公司作为执行事务合伙人。B公司收取的管理费和超额收益符合行业平均水平。对外投资标的由 A 公司选择，但没有签订书面协议规定。问题 1 、B 公司是否可以认定为代理人，不并表。
问题 2 、B 公司认定为代理的话，A 公司是否需要被认定为责任人，从而进行合并报表处理。

回答人：chenyiwei
从此处主帖所述情况看，B 是典型的代理人，不控制有限合伙企业。相应地，A 是主要责任人。根据《企业会计准则第 33 号——合并财务报表（ 2014 年修订）》第十八条：“代理人仅代表主要责任人行使决策权，不控制被投资方。
投资方将被投资方相关活动的决策权委托给代理人的，应当将该决策权视为自身直接持有。”，即，此时应认定 A控制该合伙企业，该合伙企业纳入 A的合并报表范围。
参考：《瑞华研究 2010 ～ 2016 汇编》之“问题 3-2-87（作为唯一LP 对有限合伙企业控制权的判断）”。